【裁判字號】    89,訴,1684
【裁判日期】    900104
【裁判案由】    妨害兵役
【裁判全文】
臺灣板橋地方法院刑事判決                        八十九年度訴字第一六八四號
    公  訴  人  臺灣板橋地方法院檢察署檢察官
    被      告  甲○○
右列被告因妨害兵役案件，經檢察官提起公訴（八十九年度偵緝字第一○四一號），
本院判決如左：
    主  文
甲○○意圖避免臨時召集，應受召集，無故逾入營期限二日，累犯，處有期徒刑柒月
，褫奪公權壹年。
    事  實
一、甲○○曾因違反麻醉藥品管理條例案件，於民國八十五年十二月三十一日，經本
    院以八十五年度易字第七五二四號判處有期徒刑二月確定。復因軍法逃亡案件，
    經軍法機關判處有期徒刑一年二月在案。嗣前開二罪更定其刑為一年三月，於八
    十七年三月十七日縮短刑期假釋出監，於八十七年六月十一日縮刑期滿未經撤銷
    假釋而執行完畢。仍不知悔改，明知本係現役士兵，在營期間因犯上開應執行有
    期徒刑一年三月之罪經執行而停役，執行完畢後，應回復現役，具有回役士兵之
    身分，竟意圖避免臨時召集，於八十八年十二月九日十八時四十分許，在臺北縣
    新莊市○○街二六巷四弄四號四樓住處收受臺北縣團管區司令部所發送之指定甲
    ○○應於八十八年十二月十六日十二時至宜蘭礁溪陸軍明德班報到之臨時召集令
    後，旋即離開上址而不知去向，並無故逾入營期限二日以上。
二、案經臺北縣縣團管區司令部移送臺灣板橋地方法院檢察署檢察官偵查起訴。
    理  由
一、訊據被告甲○○固坦承於右開時地收受前開臨時召集令，然未前往陸軍明德訓練
    班報到等情不諱，惟矢口否認有何違反妨害兵役之犯行，並辯稱：伊忘記報到日
    期致未報到云云。經查：被告於收受右揭臨時召集令後，曾向其母親乙○○表明
    不願再服兵役，旋即離開住處久未返家之事實，業據證人乙○○於警訊中證述綦
    詳（詳臺灣板橋地方法院檢察署八十九年度偵字第八七○一號偵查卷宗第三頁）
    ，足認其於收受召集令後明知應入營回役，竟仍無故未報到，主觀上顯有避免臨
    時召集之意圖，要屬無疑。再被告曾因軍法逃亡案件，經軍法機關判處有期徒刑
    一年二月確定，有臺灣高等法院檢察署刑案紀錄簡覆表乙紙在卷可稽，況其既係
    入營回役，先前顯有服役之經驗，當知臺北縣團管區司令部所發臨時召集令之重
    要性及未依規定報到之後果，殊無輕忽怠慢致忘記之理。復參佐自被告收受右述
    臨時召集令起至其報到時間止，期間僅距七日，於此短期內，衡情，當不致忘記
    。又被告於報到時間過後，亦未主動與臺北縣團管區司令部或陸軍明德班聯繫，
    益足徵其避免臨時召集之意圖。此外復有臨時召集令受領回執、臺北縣警察局新
    莊分局後備軍人行方不明年籍表各乙紙附卷足資佐證。從而，被告辯稱忘記了云
    云，顯係畏罪卸責之詞，不足採信。本案事證明確，被告犯行堪以認定，應予依
    法論科。
二、查被告係回役士兵，竟意圖避免臨時召集，於收受臨時召集令後，仍無故未報到
    致逾入營期限二日以上，核其所為，係犯妨害兵役治罪條例第六條第五款之罪。
    其曾因違反麻醉藥品管理條例案件，於八十五年十二月三十一日，經本院以八十
    五年度易字第七五二四號判處有期徒刑二月確定。復因軍法逃亡案件，經軍法機
    關判處有期徒刑一年二月在案。嗣前開二罪更定其刑為一年三月，於八十七年三
    月十七日縮短刑期假釋出監，於八十七年六月十一日縮刑期滿未經撤銷假釋而執
    行完畢，此有卷附之臺灣高等法院檢察署刑案紀錄簡覆表乙紙可稽，其受有期徒
    刑之刑執行完畢後，五年以內再犯有期徒刑以上之本罪，為累犯，應依刑法第四
    十七條之規定加重其刑。爰審酌被告素行不佳，茲如前述，犯後否認犯行，於親
    自收受臨時召集令後仍無故未報到，致逾入營期限二日以上，影響國家兵役業務
    之進行併犯罪之動機、目的、手段、生活狀況、智識程度等一切情狀，量處如主
    文所示之刑，以資懲儆。末被告係因犯妨害兵役治罪條例之罪，經本院判處有期
    徒刑七月，爰依該條例第二十六條、刑法第三十七條第二項之規定，併予宣告褫
    奪公權一年。
據上論斷，應依刑事訴訟法第二百九十九條第一項前段，妨害兵役治罪條例第六條第
五款、第二十六條，刑法第十一條前段、四十七條、第三十七條第二項，判決如主文
。
本案經檢察官鄭嘉欣到庭執行職務。
中    華    民    國        九十      年      一      月        四      日
                                      臺灣板橋地方法院刑事第四庭
                                          法  官  游  秀  雯
右正本證明與原本無異。
如不服本判決，應於判決送達後十日內，向本院提出上訴狀。
                                          書記官  吳  尚  文
中    華    民    國        九十      年      一      月        九      日
附錄本案論罪科刑法條全文：
妨害兵役治罪條例第六條
意圖避免動員召集或臨時召集，而有左列行為之一者，處六月以上、五年以下有期徒
刑：
一、捏造免役、除役、轉役、緩召、逐次召集或儘後召集原因者。
二、故意毀傷身體者。
三、緩召、逐次召集或儘後召集原因消滅後，無故逾三十日，未自動申報者。
四、無故拒絕接受召集令者。
五、應受召集，無故逾入營期限二日者。
六、使人頂替本人應召者。


司法院資訊處製作；財團法人民間司法改革基金會備份。
